# LINA M. APARICIO ÁLVAREZ

Ingeniera de Diseño de Producto y Desarrolladora Web con un nivel de inglés B2. Mi experiencia previa en diversos proyectos me ha permitido desarrollar habilidades esenciales para trabajar en entornos colaborativos, resolver problemas de manera efectiva y mantener un enfoque centrado en el cliente. Soy una persona apasionada por el aprendizaje constante y siempre dispuesta a adquirir nuevos conocimientos.

Recientemente realicé una transición al sector de Tecnologías de la Información (TI), que, junto con mi formación académica y mi experiencia previa, me ha permitido abordar de manera integral el desarrollo de aplicaciones web. Esto incluye aspectos técnicos, la optimización de la experiencia del usuario y la gestión completa del ciclo de vida del proyecto.

# EXPERIENCIA

## Independiente Dic. 2022 - Actual

## **COMFAMA**

Medellín, Colombia Ene. 2018 - Nov. 2021

#### Universidad EAFIT Medellín, Colombia

Ene. 2016 - Dic. 2016 Sept. 2017 - Dic. 2017

#### **DESARROLLADORA WEB**

Desarrollo de aplicaciones web centrándome en la experiencia del usuario, una gestión efectiva del proyecto y la colaboración estrecha con los clientes para garantizar la satisfacción de sus necesidades.

#### **GERENCIA DE PROYECTOS**

Con una experiencia de más de 5 años en la gestión de proyectos, he desempeñado una variedad de roles desde Responsable de Seguimiento de Proyectos hasta Gestor de Proyectos. En estos, mi responsabilidad principal fue garantizar el cumplimiento bajo los estándares del PMI y asegurando una ejecución eficiente.

He liderado proyectos de expansión regional e innovación educativa, coordinando múltiples áreas e involucrando a diversas partes interesadas para alcanzar los objetivos de alcance, presupuesto y tiempo. Esta valiosa experiencia, me proporciona un conjunto de habilidades esenciales en planificación, organización, coordinación y la capacidad de liderar colaboraciones efectivas.

## EDUCACIÓN

Codecademy 2022 - 2024

### **JAVASCRIPT - REACT**

Learn JavaScript.

Building Interactive JavaScript Websites. Create a Front-End App with React Skill Path.

Learn React.

Learn Visual Design.

# Coding Dojo, LATAM

Sept. 2022 - Ene. 2023

## **BOOTCAMP FULL-STACK PYTHON**

Certificado en desarrollo Full-stack.

## AWS Educate - MinTic (Misión TIC 2022)

## **FUNDAMENTOS DE PROGRAMACIÓN CON ÉNFASIS EN CLOUD COMPUTING**

Introduction to cloud 101, Devops Engineer, Web Development Engineer, Application Developer.

### INGENIERÍA DE DISEÑO DE PRODUCTO

**Universidad EAFIT** 2009 - 2015

Énfasis en Gerencia de Proyectos.

### INTERESES

# CONTACTO

Mail: laparici9@gmail.com Celular: (+57) 301 544 04 16

in https://bit.ly/linkedin lina

https://github.com/suaviaparicio

### PORTAFOLIO

https://bit.ly/portfolio lina

## DOMINIOS TECNOLÓGICOS

- HTML, CSS, Tailwind, Bootstrap, Figma.
- JavaScript, React, Next.
- Astro.
- Node, Express.
- Python, Flask.
- MySQL, MongoDB.
- S3 (AWS).
- Linux Shell, GitHub.
- Docker.
- Metodologías Ágiles SCRUM.

## **IDIOMAS**

## INGLÉS

EFSET English Certificate 79/100 C2 proficient https://www.efset.org/cert/HFAyo2

Batería | Entrenamiento funcional | Bienestar | Medio ambiente | Pintura